臺灣彰化地方法院刑事判決　　　　　　　 94年度易字第679號
公　訴　人　臺灣彰化地方法院檢察署檢察官
被　　　告　甲○○
上列被告因違反電子遊戲場業管理條例等案件，經檢察官聲請簡
易判決處刑（94年度偵字第3341號），本院彰化簡易庭認不宜以
簡易判決處刑（94年度彰簡字第455 號），簽移本院改依通常程
序審理，被告於準備程序中就被訴事實為有罪之陳述，本院合議
庭裁定由受命法官獨任進行簡式審判程序，判決如下：
    主  文
甲○○違反未依電子遊戲場業管理條例規定辦理營利事業登記者
，不得經營電子遊戲場業之規定，處拘役伍拾日，如易科罰金，
以佰元折算壹日。緩刑貳年。扣案之賭博性電子遊戲機壹台（
含IC面板壹片）、賭資新臺幣柒仟貳佰捌拾元均沒收。
    事  實
一、甲○○明知未依電子遊戲場業管理條例規定辦理營利事業登
    記者，不得經營電子遊戲場業，竟未依規定辦理營利事業登
    記證，即基於經營電子遊戲場業之犯意及在公眾得出入場所
    與他人賭博財物之概括犯意，自民國94年4 月5 日起，以其
    位在彰化縣和美鎮○○里○○路○ 段252 號住處之廚房供作
    不特定人得進出賭博財物之場所，並在該處擺放「戰神BAR
    」賭博性電子遊戲機1 臺，供不特定人投入新臺幣（下同）
    10元硬幣後賭玩押注，押中者可依電子遊戲機設定之倍數獲
    得押注金額不等倍數之彩金，如未押中，則由甲○○獲取押
    注人投注之金額，以此方式在公眾得出入場所連續與他人賭
    博財物多次，而經營電子遊戲場業。嗣於同年月13日下午5
    時45分許，為警當場查獲，並扣得上開賭博性電子遊戲機1
    臺（含IC面板1 片）及機台內賭資7,280元。
二、案經彰化縣警察局和美分局報告臺灣彰化地方法院檢察署檢
    察官偵查後聲請簡易判決處刑。
    理  由
一、本件被告甲○○於準備程序中，先就上開犯罪事實為有罪之
    陳述，且所犯係死刑、無期徒刑、最輕本刑為三年以上有期
    徒刑以外之罪，經本院合議庭依刑事訴訟法第273 條之1 第
    1 項之規定，裁定由法官一人獨任進行簡式審判程序，先此
    敘明。
二、上開犯罪事實業據被告迭於警詢、偵查及本院審理時坦承不
    諱，並有現場照片3 張及現場圖1 紙附卷可稽，此外，復有
    上開賭博性電子遊戲機1 臺（含IC面板1 片）及機台內之賭
    資7,280 元扣案可資佐證，足徵被告前開出於任意性自白確
    與事實相符，得採為認定事實之證據。又被告雖將上開賭博
    性電子遊戲機擺放於住處之廚房內，惟其除於警詢中自承該
    電子遊戲機係供不特人打玩，有多少人打玩過其已不知道外
    （參94年度偵字第3341號卷第5 頁），復於本院審理時供稱
    ：來玩的多是認識的，先在門口叫「阿雲」或按電鈴，其就
    帶渠等進去廚房，將上開電子遊戲機插電供渠等把玩等語（
    參本院審判筆錄第3 頁），是被告已將其住處廚房作為不特
    定人得進出賭玩上開賭博性電子遊戲機之場所，應屬無疑；
    又被告擺放上開賭博性電子遊戲機雖僅有9 天即為警查獲，
    惟其於為警查獲時，上開電子遊戲機內已有賭資7,280 元，
    堪認被告確將擺放電子遊戲機供人把玩押注作為反覆同種類
    之行為為目的之社會活動。本件事證明確，被告犯行已堪認
    定，應依法論科。
三、按電子遊戲場業管理條例第10條第1 項前段規定：「經營電
    子遊戲場業，應依公司法或商業登記法辦理公司或商業登記
    」，第15條規定：「未依本條例規定辦理營利事業登記者，
    不得經營電子遊戲場業」，第22條規定：「違反第十五條規
    定者，處行為人一年以下有期徒刑、拘役或科或併科新臺幣
    五十萬元以上二百五十萬元以下罰金。」，又同條例第4 條
    第2 項規定，電子遊戲機不得有賭博或妨害風化之設計及裝
    置，考其立法意旨，係為將電子遊戲場業納入行政機關之有
    效管理，以維護社會安寧、善良風俗、保障公共安全及國民
    身心健康。苟有違反該禁止規定，即應依刑法賭博或妨害風
    化罪章相關刑責予以追訴處罰，並非謂電子遊戲機如有賭博
    或妨害風化之設計及裝置者，即無電子遊戲場業管理條例相
    關規定之適用。質言之，商業或個人，倘以營利意思，未經
    依該條例相關規定辦理營利事業登記，擅自架設（設置）具
    有賭博或妨害風化之設計及裝置之電子遊戲機，供不特定之
    人把玩者，即該當同條例第22條之犯罪構成要件。又所謂電
    子遊戲場「業」，指「業務」而言，刑法上所謂業務，係以
    事實上執行業務者為標準，指以反覆同種類之行為為目的之
    社會的活動而言；執行此項業務，縱令欠缺形式上之條件，
    仍無礙於業務之性質，因此不論該事業是否「專營」電子遊
    戲場業，亦不問經營是否需達「一定之規模」，即使於原本
    所營事業外，兼營電子遊戲場業，或所經營之電子遊戲場不
    具相當之規模，亦無礙於電子遊戲場業管理條例相關規定之
    適用，有最高法院90年台非字第276 號判例意旨可資參照。
    易言之，未依電子遊戲場業管理條例規定辦理營利事業登記
    ，而擺放賭博性電玩經營電子遊戲場業者，仍有電子遊戲場
    業管理條例第22條處罰規定之適用，且經營電子遊戲場業，
    僅需有反覆同種類之行為為目的之社會的活動即為已足，至
    於其經營是否為「專營」、「達一定之規模」，皆非所論。
    是核被告所為，係犯刑法第266 條第1 項前段在公眾得出入
    之場所賭博財物罪、電子遊戲場業管理條例第22條違反未依
    電子遊戲場業管理條例規定辦理營利事業登記者，不得經營
    電子遊戲場業之規定罪。被告多次在公眾得出入之場所賭博
    財物犯行，時間緊接、方法相近、所犯係構成要件相同之罪
    名，顯係基於概括犯意為之，應依連續犯之規定論以一罪，
    並依法加重其刑；又其所犯前開二罪間，有方法、目的之牽
    連關係，應從一重之電子遊戲場業管理條例第22條之罪處斷
    。爰審酌被告犯罪後坦承犯行，其擺放賭博性電子遊戲機之
    時間僅9 天，所生之危害尚屬輕微，與其犯罪之目的、動機
    、手段等一切情狀，量處如主文所示之刑，並諭知易科罰金
    之折算標準。末查被告前未曾受有期徒刑以上刑之宣告，此
    有臺灣高等法院被告前案紀錄表1 紙在卷可稽，其經此教訓
    ，應知警惕而無再犯之虞，本院審酌上情，認前開所宣告之
    刑，以暫不執行為宜，併予宣告緩刑2 年，以勵自新。扣案
    之賭博性電子遊戲機1 臺（含IC面板1 片）、機台內賭資7,
    280 元，分別為當場賭博之器具與財物，不問屬於被告與否
    ，均依刑法第266 條第2 項規定沒收之。
據上論斷，應依刑事訴訟法第452 條、第273 條之1 第1 項、第
299 條第1 項前段，電子遊戲場業管理條例第22條，刑法第11條
前段、第56條、第266 條第1 項前段、第2 項、第55條、第41條
第1項 前段、第74條第1 款，罰金罰鍰提高標準條例第1 條前段
、第2 條，判決如主文。
本案經檢察官鮑慧忠到庭執行職務。
中　　華　　民　　國　　94　　年　　9 　　月　　2 　　日
                  刑事第一庭    法  官  吳永梁
以上正本證明與原本無異。
如不服本判決，應於判決送達後10日內，向本院提出上訴狀（須
附繕本）。
中　　華　　民　　國　　94　　年　　9　　月　　 2   　日
                                書記官  陳美敏
附錄本案論罪科刑法條全文
電子遊戲場業管理條例第22條
違反第15條規定者，處行為人1 年以下有期徒刑、拘役或科或併
科新台幣50萬元以上250 萬元以下罰金。
中華民國刑法第266條
在公共場所或公眾得出入之場所賭博財物者，處1 千元以下罰金
。但以供人暫時娛樂之物為賭者，不在此限。
當場賭博之器具與在賭檯或兌換籌碼處之財物，不問屬於犯人與
否，沒收之。
